【裁判字號】    98,易,1951
【裁判日期】    980907
【裁判案由】    竊盜
【裁判全文】
臺灣臺北地方法院刑事判決              98年度易字第1951號
公  訴  人  臺灣臺北地方法院檢察署檢察官
被      告  丙○○
上列被告因竊盜案件，經檢察官提起公訴（98年度偵字第13263
號），本院判決如下：
    主  文
丙○○於夜間侵入住宅竊盜，累犯，處有期徒刑柒月。
    事  實
一、丙○○前曾於民國97年間因侵占案件，經臺灣板橋地方法院
    於97年6 月12日以97年度簡字第1896號判決判處有期徒刑3
    月確定，並於97年7 月22日易科罰金執行完畢。猶不知悔改
    ，意圖為自己不法之所有，基於竊盜之犯意，於98年2 月5
    日凌晨4 時45分許，見位於臺北市萬華區○○○路○ 段61號
    之「西門河畔大廈」住宅大樓大門未上鎖，即推開大門進入
    樓梯間，先至8 樓之3 住戶門口旁之鞋櫃內，徒手竊取甲○
    ○所有NIKE廠牌球鞋1 雙得手後，再至3 樓之2 住戶門口旁
    之鞋櫃內，徒手竊取乙○○所有NEW BALANCE 廠牌球鞋1 雙
    及皮鞋1 雙。嗣經甲○○、乙○○發覺球鞋、皮鞋遺失，乃
    報警處理，並經調閱該大樓監視錄影帶結果，而查知上情。
二、案經臺北市政府警察局移送臺灣臺北地方法院檢察署檢察官
    偵查起訴。
    理  由
一、證據能力：
    按被告以外之人於審判外之言詞或書面陳述，除法律有規定
    者外，不得作為證據。又被告以外之人於審判外之陳述，雖
    不符前4 條之規定，而經當事人於審判程序同意作為證據，
    法院審酌該言詞陳述或書面陳述作成時之情況，認為適當者
    ，亦得為證據。當事人、代理人或辯護人於法院調查證據時
    ，知有第159 條第1 項不得為證據之情形，而未於言詞辯論
    終結前聲明異議者，視為有前項同意，刑事訴訟法159 條第
    1 項、第159 條之5 分別定有明文。查證人甲○○、乙○○
    於警詢中所為之陳述，固係審判外之陳述而屬傳聞證據，惟
    檢察官、被告丙○○就上開審判外之陳述，於本院審理中，
    並不爭執證據能力，復未曾於言詞辯論終結前聲明異議，而
    本院審酌該等證人陳述作成時之情況，並無違法取證及證明
    力過低之瑕疵，亦認以之作為證據為適當，依前揭規定說明
    ，自得為證據。
二、上揭犯罪事實，業經被告於警詢、偵查及本院審理時均坦承
    不諱，核與證人甲○○、乙○○於警詢中指述情節相符合，
    復有監視器翻拍照片8 張在卷可稽，足徵被告自白核與事實
    相符，洵堪採信。本案事證明確，被告犯行洵堪認定，應予
    依法論科。
三、按雖公寓樓下之樓梯間僅供各住戶出入通行，然就公寓之整
    體而言，該樓梯間為該公寓有密切不可分之關係，故於夜間
    侵入公寓樓梯間竊盜，難謂無同時妨害居住安全之情形，自
    應成立夜間侵入住宅竊盜罪，有最高法院76年台上字第2972
    號判例可資參照，而被告於夜間侵入西門河畔大廈，並在該
    大樓樓梯間竊盜，就該大樓之整體而言，所竊之處係在該大
    樓內，與該大樓有密切不可分之關係，被告之前揭侵入西門
    河畔大廈大樓並竊盜之行為，業已妨害居住安全，援引前揭
    判例見解，自應成立刑法第321 條第1 項第1 款之夜間侵入
    住宅竊盜罪。故核被告所為係犯刑法第321 條第1 項第1 款
    之夜間侵入住宅竊盜罪。被告基於同一竊取該大廈樓梯間財
    物之意思，而為上開兩度竊取不同樓層住戶之鞋子之犯行，
    侵害之財產法益明顯不同，然其先後竊鞋之舉，衡諸社會通
    念，應整體視為單一之侵入住宅竊盜行為，則被告以一行為
    觸犯數竊盜罪，為想像競合，應從一重之加重竊盜罪處斷。
    又查被告有事實欄所載之犯罪科刑及執行情形，此有臺灣高
    等法院被告前案紀錄表存卷可按，其受有期徒刑之執行完畢
    後5 年以內再故意犯本件有期徒刑以上之罪，係屬累犯，應
    依法加重其刑。爰審酌被告正值青年，不思以己力正當營生
    ，卻侵害他人財產權，所為實屬非是，及佐以本案被告所竊
    球鞋、皮鞋價值非鉅，其犯罪之動機、目的、手段、品性、
    生活狀況、智識程度、犯罪後尚能坦承犯行等一切情狀，量
    處如主文所示之刑。
據上論斷，應依刑事訴訟法第299 條第1 項前段，刑法第321 條
第1 項第1 款、第55條、第47條第1 項，判決如主文。
本案經檢察官楊雅清到庭執行職務。
中    華    民    國    98    年    9     月    7     日
                          臺灣臺北地方法院刑事第十七庭
                                      法  官  賴淑美
以上正本證明與原本無異。
如不服本判決應於收受送達後10日內向本院提出上訴書狀，並應
敘述具體理由；其未敘述上訴理由者，應於上訴期間屆滿後20日
內向本院補提理由書（均須按他造當事人之人數附繕）「切勿逕
送上級法院」。
                                      書記官  許翠燕
中    華    民    國    98    年    9     月    9     日


司法院資訊處製作；財團法人民間司法改革基金會備份。
